【裁判字號】    95,訴,1138
【裁判日期】    950529
【裁判案由】    毒品危害防制條例
【裁判全文】
臺灣臺中地方法院刑事判決              95年度訴字第1138號
公  訴  人  臺灣臺中地方法院檢察署檢察官
被      告  乙○○
                    （現在臺灣臺中監獄臺中分監執行中）
                    國民
上列被告因違反毒品危害防制條例案件，經檢察官提起公訴（九
十五年度毒偵字第一三一五號），本院合議庭裁定改以簡式審判
程序審理，判決如下：
    主  文
乙○○連續施用第一級毒品，處有期徒刑玖月。
    犯罪事實
一、乙○○前於民國九十一年間，因施用毒品案件，經本院以九
    十一年度毒聲字第一六三號裁定送觀察、勒戒後，認無繼續
    施用毒品之傾向，而由臺灣臺中地方法院檢察署檢察官以九
    十一年度偵字第五六二號為不起訴處分；再於九十二年間，
    因施用毒品案件，經本院以九十二年度毒聲字第一二五一號
    裁定送觀察、勒戒，亦認無繼續施用毒品之傾向，甫於九十
    二年五月二十九日執行完畢釋放，並由臺灣臺中地方法院檢
    察署檢察官以九十二年度毒偵字第一四二一號為不起訴處分
    確定在案；嗣於九十四年間，復因施用毒品案件，經本院判
    處有期徒刑八月及六月，並定應執行刑為有期徒刑一年確定
    （於本案不構成累犯）。詎乙○○猶不知戒絕，明知海洛因
    已列為毒品危害防制條例第二條第二項第一款所稱之第一級
    毒品，竟於觀察、勒戒執行完畢釋放後五年內，另基於施用
    第一級毒品海洛因之概括犯意，於向不詳姓名年籍綽號「矯
    健」之人購得第一級毒品海洛因後，即自九十四年九月中旬
    某日起，至九十五年一月二十日晚上九時許止，在其位於臺
    中市○○區○○路二段九之四號五樓租屋處及臺中市○○路
    文正派出所附近某處等地，以將第一級毒品海洛因加水稀釋
    後，以注射針筒注射血管之方式，連續施用第一級毒品海洛
    因多次，平均每星期施用一次。嗣於九十五年一月二十日晚
    上十一時二十分許，在臺中市○區○○路四四一巷口為警查
    獲，經採集其尿液送驗結果，呈嗎啡陽性反應，始查悉上情
    。
二、案經臺中市警察局第二分局報告臺灣臺中地方法院檢察署檢
    察官偵查起訴。
    理    由
一、訊據被告乙○○對於在上開時、地，連續多次非法施用第一
    級毒品海洛因之事實供承不諱，且被告於九十五年一月二十
    日為警查獲時所採集之尿液，經送詮昕科技股份有限公司檢
    驗結果，確呈嗎啡陽性反應，有該公司出具之濫用藥物尿液
    檢驗報告一紙在卷可稽，足見被告之自白與事實相符，而堪
    以採信。本件事證明確，被告連續施用第一級毒品海洛因犯
    行，堪以認定。
二、被告前於九十一年間，因施用毒品案件，經本院以九十一年
    度毒聲字第一六三號裁定送觀察、勒戒後，認無繼續施用毒
    品之傾向，而由臺灣臺中地方法院檢察署檢察官以九十一年
    度偵字第五六二號為不起訴處分；再於九十二年間，因施用
    毒品案件，經本院以九十二年度毒聲字第一二五一號裁定送
    觀察、勒戒，亦認無繼續施用毒品之傾向，甫於九十二年五
    月二十九日執行完畢釋放，並由臺灣臺中地方法院檢察署檢
    察官以九十二年度毒偵字第一四二一號為不起訴處分確定在
    案等情，有臺灣臺中地方法院檢察署刑案資料查註紀錄表、
    全國施用毒品案件紀錄表、臺灣高等法院被告前案紀錄表及
    臺灣高等法院在監在押全國紀錄表各一份附卷可參。被告於
    前案觀察、勒戒執行完畢釋放後，五年內再犯本件施用第一
    級毒品罪，應予依法論科。
三、查海洛因係毒品危害防制條例第二條第二項第一款所規定之
    第一級毒品。被告於前案觀察、勒戒執行完畢釋放後，五年
    內再行施用第一級毒品海洛因之行為，核係犯同條例第十條
    第一項之施用第一級毒品罪。其持有毒品之行為，意在供己
    施用，故持有之低度行為，應為施用之高度行為所吸收，不
    另論罪。被告先後多次施用第一級毒品海洛因之犯行，時間
    緊接，且觸犯構成要件相同之罪，顯係基於概括犯意反覆為
    之，應依刑法第五十六條連續犯之規定，論以一罪，並加重
    其刑。爰審酌被告前因施用毒品犯行，經二度觀察、勒戒，
    甚至甫經判處罪刑確定，竟猶故態復萌，再施用毒品海洛因
    不輟，無視於毒品對於自身健康之戕害及國家對於杜絕毒品
    犯罪之禁令，惡性非輕，惟於犯後坦認罪行，態度尚佳等一
    切情狀，量處如主文所示之刑。
四、末按刑事訴訟法第三百零二條第一款規定，案件曾經判決確
    定者，應為免訴之判決，係以同一案件已經法院為實體上之
    確定判決，該被告應否受刑事制裁，既因前次判決而確定，
    不能更為其他有罪或無罪之實體上裁判。確定判決之既判力
    ，應及於全部之犯罪事實，若在最後審理事實法院宣示判決
    後，始行發生之事實，既非該法院所得審判，即為該案判決
    之既判力所不能及，是既判力對於時間效力之範圍，應以最
    後審理事實法院之宣示判決日為判斷之標準，最高法院八十
    七年度臺上字第一八八六號判決可資參照。又訴訟上所謂一
    事不再理之原則，關於實質上一罪或裁判上一罪，亦均有其
    適用，最高法院六十年臺非字第七七號著有判例，可資參照
    。被告前於九十二年十二月十七日下午某時許起，至九十四
    年六月十七日下午三、四時許止，連續施用第一級毒品海洛
    因之犯行，前經本院於九十四年九月六日以九十四年度訴字
    第一五七號宣示判決筆錄判處有期徒刑八月確定在案，有該
    宣示判決筆錄、前揭刑案資料查註紀錄表及被告前案紀錄表
    各一份可按，揆諸前揭判決意旨，該案件之既判力基準時點
    應為九十四年九月六日，而本件被告犯罪時間既為九十四年
    九月中旬某日，自非前開案件之既判力效力所及，本院應得
    予以論罪科刑，附此敘明。
據上論斷，應依刑事訴訟法第二百七十三條之一第一項、第二百
九十九條第一項前段，毒品危害防制條例第十條第一項，刑法第
十一條前段、第五十六條，判決如主文。
本案經檢察官甲○○到庭執行職務。
中    華    民    國    95    年    5     月    29    日
                  刑事第三庭    法  官  郭 妙 俐
上正本證明與原本無異。
如不服本判決，應於判決送達後十日內向本院提出上訴狀，上訴
於臺灣高等法院臺中分院( 須附繕本 )。
                                 書記官 陳 玉 芬
中    華    民    國    95    年    5     月    29    日
附錄本案論罪科刑法條全文
毒品危害防制條例第十條
施用第一級毒品者，處六月以上五年以下有期徒刑。
施用第二級毒品者，處三年以下有期徒刑。


司法院資訊處製作；財團法人民間司法改革基金會備份。
